臺灣雲林地方法院刑事裁定
111年度單聲沒字第50號
聲  請  人  臺灣雲林地方檢察署檢察官
被      告  許瑞珈


            張長春



上列聲請人因被告賭博案件（109年度偵字第5648號），聲請單
獨宣告沒收（110年度緩字第265、266號），本院裁定如下：
    主  文
扣案如附表所示之物均沒收。
    理  由
一、聲請意旨略以：被告許瑞珈、張長春因賭博案件，前經臺灣
    雲林地方檢察署（下稱雲林地檢署）檢察官以109年度偵字
    第5648號案件為緩起訴處分，嗣經臺灣高等檢察署臺南檢察
    分署檢察長以110年度上職議字第998號處分駁回再議確定。
    而扣案如附表編號1所示之今彩539簽單1張，為被告許瑞珈
    所有且為供其犯修正前刑法第266條第1項前段之賭博罪、同
    法第268條前段之圖利供給賭博場所罪及同條後段之聚眾賭
    博罪所用之物；扣案如附表編號2所示之今彩539簽單1張，
    為被告張長春所有且為供其犯修正前刑法第266條第1項前段
    之賭博罪所用之物；扣案如附表編號3所示之現金新臺幣（
    下同）7,440元，乃被告許瑞加為上開賭博犯行之犯罪所得
    ，爰依刑事訴訟法第259條之1、刑法第38條第2項前段、第3
    8條之1第1項前段規定，聲請單獨宣告沒收等語。
二、按供犯罪所用、犯罪預備之物或犯罪所生之物，屬於犯罪行
    為人者，得沒收之；犯罪所得，屬於犯罪行為人者，沒收之
    ，刑法第38條第2項前段、第38條之1第1項前段分別定有明
    文。又刑法第266條第3項（修正前為同條第2項）雖係賭博
    罪沒收之特別規定，然該項所指「當場賭博之器具」，係指
    在賭博現場直接用以賭賽輸贏的器具，例如各類紙牌、麻將
    牌、象棋、骰子、輪盤等，非資供決定勝負之工具自不包括
    在內，例如簽單係紀錄賭客簽賭號碼之單據，為組頭留存紀
    錄之紙張，並非賭博決定勝負之工具，應依刑法第38條第2
    項規定宣告沒收（臺灣高等法院暨所屬法院102年法律座談
    會刑事類提案第12號研討結果參照）。另按檢察官依刑事訴
    訟法第253條或第253條之1為不起訴或緩起訴之處分者，對
    刑法第38條第2項、第3項之物及第38條之1第1項、第2項之
    犯罪所得，得單獨聲請法院宣告沒收；又單獨宣告沒收由檢
    察官聲請違法行為地、沒收財產所在地或其財產所有人之住
    所、居所或所在地之法院裁定之，刑事訴訟法第259條之1、
    第455條之34亦有明文。
三、經查：
　㈠本件被告許瑞珈因犯修正前刑法第266條第1項前段之賭博罪
    、同法第268條前段之圖利供給賭博場所罪及同條後段之聚
    眾賭博罪；被告張長春因犯修正前刑法第266條第1項前段之
    賭博罪，前經雲林地檢署檢察官以109年度偵字第5648號案
    件為緩起訴處分，經依職權送再議，由臺灣高等檢察署臺南
    檢察分署檢察長以110年度上職議字第998號處分駁回再議確
    定，緩起訴期間自民國110年3月9日起至111年3月8日止，期
    滿未經撤銷等情，有上開緩起訴處分書、駁回再議處分書、
    緩起訴處分命令通知書及臺灣高等法院被告前案紀錄表在卷
    可參，且經本院調取前開偵查、執行案卷核閱無訛，首堪認
    定。
　㈡扣案如附表編號1所示之今彩539簽單1張，為被告許瑞珈所有
    ，乃其於109年8月22日接受被告張長春簽注今彩539時所開
    立；如附表編號2所示之今彩539簽單1張，為被告張長春所
    有，且為其於109年8月19日向被告許瑞珈簽注今彩539後所
    取得之紀錄單據；至如附表編號3所示之現金7,440元，為被
    告許瑞珈於109年8月22日接受被告張長春下注後所取得之財
    物等情，分據被告許瑞珈、張長春供明在卷（見警卷第1至5
    頁；偵卷第39至43頁、第73頁反面），且有雲林縣警察局10
    9年8月22日搜索、扣押筆錄暨扣押物品目錄表、扣押物品收
    據共2份、附於警卷內之今彩539簽單2張、雲林地檢署109年
    度保字第942號扣押物品清單暨雲林地檢署贓款字第0000000
    0號贓證物款收據各1份及扣案物照片5張附卷可稽（見警卷
    第12至23頁；偵卷第52至53頁），堪認如附表編號1、2所示
    之今彩539簽單各1張，分別為被告許瑞珈、張長春用以從事
    本案賭博犯罪所用之物，而附表編號3所示之現金7,440元，
    則為被告許瑞珈本案賭博犯行之犯罪所得（依卷存事證，並
    無事證可認該等現金係放置在賭博當場之賭檯上或存放於兌
    換籌碼處之現鈔），揆之前揭規定，上開簽單及現金，各應
    依刑事訴訟法第259條之1、刑法第38條第2項前段、第38條
    之1第1項前段規定宣告沒收。是本件聲請人之聲請，於法並
    無不合，應予准許。
四、依刑事訴訟法第455條之36第2項、第259條之1，刑法第38條
    第2項前段、第38條之1第1項前段，裁定如主文　
中　　華　　民　　國　　111 　年　　3 　　月　　31　　日
                  刑事第三庭  法  官  蘇珈漪
以上正本證明與原本無異。
如不服本裁定，應於裁定送達後5日內向本院提出抗告狀。
                              書記官  曾百慶
中　　華　　民　　國　　111 　年　　3 　　月　　31　　日

附表：
編號 名     稱 數  量 （新臺幣） 所有人/持有人   1 109年8月22日之今彩539簽單（聲請書誤載為六合彩簽注單，應予更正） 1張 被告許瑞珈   2 109年8月19日之今彩539簽單（聲請書誤載為六合彩簽注單，應予更正） 1張 被告張長春   3 現金 7,440元 被告許瑞珈